臺灣高等法院高雄分院刑事判決　 100年度重上更(二)字第39號
上　訴　人
即　被　告　陳勇邑
指定辯護人　公設辯護人　李佩娟
上列上訴人因違反毒品危害防制條例案件，不服臺灣高雄地方法
院95年度訴字第3221號中華民國96年7 月4 日第一審判決（起訴
案號：臺灣高雄地方法院檢察署95年度偵字第6935號），提起上
訴，經判決後，由最高法院第二次發回更審，本院判決如下：
     主  文
原判決撤銷。
陳勇邑共同持有逾量之第一級毒品，處有期徒刑壹年貳月，減為
有期徒刑柒月，扣案之海洛因肆包（驗餘淨重拾捌點玖參公克，
含包裝袋）、甲基安非他命柒包（驗後毛重陸拾肆點柒參公克，
含包裝袋）、迪芬諾西萊（DIPHENXYLATE）陸佰顆（含包裝瓶陸
瓶），均沒收銷燬之。
     事  實
一、陳勇邑、陳其永（未據檢察官起訴）2 人為兄弟關係，均明
    知海洛因、甲基安非他命及迪芬諾西萊（DIPHENXYLATE），
    各係毒品危害防制條例第2 條第2 項第1 款、第2 款所稱之
    第一級、第二級毒品，非經許可不得持有。陳其永於民國95
    年1 月2 日出獄後之某日，向不詳姓名之人販入不詳數量之
    第一級毒品海洛因、第二級毒品甲基安非他命、迪芬諾西萊
    ，即將上述毒品分裝後施用，嗣於同年1 月中旬之某日，在
    其與陳勇邑位在高雄縣鳳山市○○路128 巷19號5 樓頂之鐵
    皮屋住處，將海洛因4 包（驗餘淨重18.93 公克）、甲基安
    非他命7 包（驗後毛重64.73 公克）、迪芬諾西萊（DIPHEN
    XYLATE）600 顆（驗後淨重37.89 公克），交付陳勇邑保管
    ，陳勇邑遂基於與陳其永共同持有第一級毒品海洛因、第二
    級毒品甲基安非他命、迪芬諾西萊之犯意收受並持有之。後
    經警於95年2 月27日晚間8 時5 分許，持臺灣高雄地方法院
    核發之搜索票，前往陳勇邑上址鐵皮屋住處實施搜索，當場
    扣得上述第一級毒品海洛因4 包、第二級毒品甲基安非他命
    7 包、迪芬諾西萊600 顆，及第二級毒品迪芬諾西萊所用之
    包裝瓶6 個，夾鏈袋1 大包（共650 個）等物。
二、案經高雄市政府警察局前鎮分局報請臺灣高雄地方法院檢察
    署檢察官偵查起訴。
    理  由
壹、證據能力部分：
一、按刑事訴訟法第159 條之2 規定，被告以外之人於檢察事務
    官、司法警察官或司法警察調查中所為之陳述，與審判中不
    符時，其先前之陳述具有較可信之特別情況，且為證明犯罪
    事實存否所必要者，得為證據。經查：證人蘇傳裕於警詢中
    就是否曾向被告購買海洛因之陳述，核與審判中所述不符。
    然證人蘇傳裕於95年2 月13日為警借提詢問時，身體狀況良
    好，外觀上看不出有毒癮發作，亦未告知警員毒癮發作或身
    體不舒服；蘇傳裕並曾向警員表示其在看守所內沒有衣服可
    穿，希望警員幫忙購買等情，業經證人即詢問蘇傳裕之警員
    黃豊盛於原審審理時證述明確（見原審卷第170 頁）。核與
    證人蘇傳裕於原審證稱：警員詢問完畢後，確曾戒護其前往
    高雄市鹽埕區購買衣服等語相符（見原審卷第173 頁）。是
    以，如證人蘇傳裕於警詢時確曾因毒癮發作，而無法接受詢
    問，承辦警員理應會發覺，且惟恐蘇傳裕發生意外，自會立
    即將其送醫或解還。乃證人蘇傳裕於警員詢問完畢後，尚可
    向警員提出購買衣物之要求，並於警員戒護下前往購買，如
    其當時已因毒癮發作而痛苦不堪，自無暇顧及購買物品。顯
    見證人蘇傳裕當時並無毒癮發作，且精神狀況亦屬良好甚明
    。揆諸上開說明，證人蘇傳裕於警詢中所為之陳述，客觀形
    式上具有較可信之特別情況，應具證據能力。惟其警詢陳述
    之證據力（即其證言內容是否真與事實相符）仍須有其他補
    強證據佐證，再證人蘇傳裕於偵、審中依法具結之證言，依
    刑事訴訟法之規定，亦有證據能力，然其偵、審之證詞與警
    詢證詞相互矛盾之處，為證據證明力問題，自應由本院判斷
    何者為真實，附此敘明。
二、按被告以外之人於偵查中向檢察官所為陳述，除顯有不可信
    之情況者外，得為證據，刑事訴訟法第159 條之1 第2 項定
    有明文。偵查中對被告以外之人所為之偵查筆錄，或被告以
    外之人向檢察官所提之書面陳述，性質上均屬傳聞證據。惟
    現階段刑事訴訟法規定檢察官代表國家偵查犯罪、實施公訴
    ，依法其有訊問被告、證人及鑑定人之權，證人、鑑定人且
    須具結，而實務運作時，檢察官偵查中向被告以外之人所取
    得之陳述，原則上均能遵守法律規定，不致違法取供，其可
    信度極高。職是，被告以外之人前於偵查中已具結而為證述
    ，除反對該項供述得具有證據能力之一方，已釋明「顯有不
    可信之情況」之理由外，不宜遽指該證人於偵查中之陳述不
    具證據能力。證人蘇傳裕、陳其永於偵查中接受檢察官訊問
    時，因均以證人身分具結陳述，且無證據足認其2 人上開供
    述有顯不可信之情況，依上述說明，證人蘇傳裕、陳其永於
    偵查中之證言自具有證據能力。又證人蘇傳裕之偵訊筆錄僅
    記載要旨，本院重行勘驗其偵訊錄音結果，發現偵訊筆錄記
    載有部分疏誤，是證人蘇傳裕之偵訊陳述內容自以本院逐字
    勘驗記載之勘驗筆錄為準。
三、本件搜索程序是否合法？
（一）按除法律另有規定外，實施刑事訴訟程序之公務員因違背
      法定程序取得之證據，其有無證據能力之認定，應審酌人
      權保障及公共利益之均衡維護，刑事訴訟法第158 條之4
      定有明文。從而，除法律規定之法定證據使用禁止外【即
      違背於法定障礙事由期間禁止訊問及禁止夜間訊問（刑事
      訴訟法第158 條之2 第1 項本文）、違背告知義務（同法
      第158 條之2 第2 項）、不正訊問（同法第156 條第1 項
      ）、應具結而未具結之證言或鑑定意見（同法第158 條之
      3 ）】，其他違背法定程序取得之證據，是否即應禁止使
      用，而無證據能力，在發現真實、法治程序等原則衝突調
      和下，並非全然劃上等號，仍應審酌(1)違背法定程序之情
      節、(2)違背法定程序時之主觀意圖、(3)侵害犯罪嫌疑人或
      被告權益之種類及輕重、(4)犯罪所生之危險或實害、(5)禁
      止使用證據對於預防將來違法取得證據之效果、(6)偵審人
      員如依法定程序有無發現該證據之必然性及(7)證據取得之
      違法對於被告訴訟上防禦不利益之程度等各種情形，以為
      認定證據能力有無之標準（詳刑事訴訟法第158 條之4 立
      法理由）。
（二）搜索乃發現被告或犯罪證據物件及可得沒收之物，對於被
      告或第三人之身體、物件（含電磁紀錄）及住宅或其他處
      所，施以搜查之強制處分。不論就被告或第三人而言，搜
      索係干預被搜索人自由、住宅或財產權之處分，因而，基
      於「法律保留原則」，發動實施搜索處分時，必須有法律
      之明文規定，且應謹守法律設定之要件限制。又搜索係以
      「令狀搜索」為原則，搜索時應用搜索票（詳刑事訴訟法
      第128 條第1 項）；搜索票應記載應加搜索之處所（同法
      第128 條第2 項第3 款）。但因本質上，搜索係帶有急迫
      性、突襲性之處分，難免發生時間上不及聲請搜索票之急
      迫情形，是我國乃承認『無令狀搜索（無票搜索）』之情
      形，就類型而言，包括附帶搜索（刑事訴訟法第130 條，
      係緊隨於拘捕、羈押之無令狀搜索，目的係防止被告身懷
      武器或其他危險物品，危及執法人員、被告本人或第三人
      之身安全）、逕行搜索（刑事訴訟法第131 條第1 項，目
      的在發現被告，除拘捕後之附帶搜索外，不得再為其他搜
      索）、緊急搜索（刑事訴訟法第131 條第2 項，目的在迅
      速取得證據以資保全，主體為檢察官，但司法警察受檢察
      官指揮後，亦可實施）及同意搜索（刑事訴訟法第131 條
      之1 ）。
（三）搜索，經受搜索人出於自願性同意者，得不使用搜索票。
      但執行人員應出示證件，並將其同意之意旨記載於筆錄；
      又有人住居或看守之住宅或其他處所，不得於夜間入內搜
      索或扣押。但經住居人、看守人或可為其代表之人承諾或
      有急迫之情形者，不在此限，刑事訴訟法第131 條之1 、
      第146 條第1 項分別定有明文。是受搜索人同意搜索時，
      為免受搜索人是否出於自願性之同意發生爭執，應將同意
      意旨記明搜索、扣押筆錄，以明責任（此部分參照刑事訴
      訟法第131 條之1 立法理由）。
（四）查本件高雄市政府警察局前鎮分局警員至被告高雄縣鳳山
      市○○路128 巷19號5 樓頂鐵皮屋住處實施搜索之前，雖
      曾向臺灣高雄地方法院聲請搜索票，然警員係自95年2 月
      27日晚間8 時5 分許，開始執行搜索，至同日晚間8 時55
      分許執行完畢，有原審搜索票、被告調查筆錄及高雄市政
      府警察局前鎮分局搜索筆錄附卷可參（見警卷第1 至3 、
      10頁），足見本件是於夜間8 時5 分許開始實施搜索甚明
      。是證人即承辦警員黃豊盛於原審審理時證稱：晚間8 時
      5 分應該是搜索完畢時間，當日搜索共計2 、3 個小時等
      語，顯與事實不符，尚難採信。
（五）警方持搜索票進入被告上址鐵皮屋住處實施搜索時，於屋
      內被告房間或保險箱或客廳共扣得海洛因4 包（不含包裝
      袋，驗餘淨重18.93 公克）、鏟子2 支、甲基安非他命7
      包（驗後毛重64.73 公克）、迪芬諾西萊6 瓶、研磨機1
      台、葡萄糖2 包、夾鏈袋1 大包（共650 個）、現金2,03
      8,400 元之事實，固有搜索筆錄、扣押物品目錄表及照片
      5 張附卷可參（見警卷第10至14、20至22頁），且經證人
      黃豊盛警員於原審證陳明確（見原審卷第170 頁）。惟本
      件係警員當場出示搜索票執行搜索，且無刑事訴訟法第13
      1 條之1 第1 項同意執行搜索之情形，此觀高雄市政府前
      鎮分局搜索筆錄（見警卷第10頁）之「執行之依據」欄位
      ，僅勾選「出示搜索票實施之」之項目，以及該筆錄未記
      載被告同意搜索之意旨或有被告出具「自願受搜索同意書
      」附卷即明。且本件係被告前往上址住處樓下牽動車牌號
      碼M5Y-816 號機車時，經埋伏員警上前攔查後，逕自取下
      被告機車鑰匙串，帶同被告前往上址鐵皮屋住處後，再由
      警員自行從該串鑰匙中找出鐵皮屋大門鑰匙，直接打開大
      門後，進入被告上址鐵皮屋住處實施搜索等情，業經證人
      黃豊盛警員於原審審理時證述明確（見原審卷第170 頁）
      。可見警員於夜間搜索前，並未事先得被告承諾，即入內
      進行搜索，被告因見警員持搜索票，誤認警員即屬有權搜
      索，而未有異議甚明。再者，警方搜索時，證人蘇傳裕業
      因強盜案件在監執行，有臺灣高等法院在監在押全國紀錄
      表可參（見原審卷第116 頁），事實上已無法與被告串證
      ，且無證據足認被告已心生警覺，而有湮滅罪證或為其他
      不利偵辦行為之虞，尚難認有急迫之情形，而得於夜間搜
      索。是以，本件應係未經受搜索人同意，即貿然實施夜間
      搜索，尚難認已符合同意搜索或已得被告承諾或有急迫情
      形，而得於夜間搜索，該搜索程序應已違法。
（六）綜上，因警方搜索程序並非合法，是該搜索所得之上開物
      品，便屬違反法定程序所取得證據，惟是否無證據能力，
      依刑事訴訟法第158 條之4 規定，並參以該條立法理由，
      應依前述7 個標準判斷。爰審酌本件執法人員雖違反法定
      程序取證，並侵害被告基本人權，惟因本件既經證人蘇傳
      裕於警詢時指證被告販賣海洛因，經警埋伏跟監，研判被
      告涉嫌販賣毒品，顯非全然無據，且其等已依法定程序聲
      請搜索票，倘警員於搜索前，事先取得被告同意，或於搜
      索有效期間（本件搜索票之有效期間至95年2 月28日止）
      內執行搜索，亦可輕易查扣本件毒品等物，是執法人員執
      行搜索雖有瑕疵，但其違背法定程序應非恣意為之，該違
      背法定程序之情節及侵害被告權益亦甚輕微，本件執法人
      員執法觀念，在過失情節甚輕下，已可獲得自我警惕之效
      用，實無藉由排除證據能力以導正執行人員執法觀念之必
      要；末參以本件查扣之海洛因近20公克、甲基安非他命60
      餘公克、迪芬諾西萊6 瓶（共600 顆），數量非微，若流
      入市面，以每人施用之最大量而言，將使多數人受害，影
      響所及，不僅戕害國民健康，且毒品足使多數人上癮，增
      加未來毒品供應量，而危及社會治安及政府多年宣導反毒
      之用心，是權衡利害輕重，基於公眾公益之考量，本院認
      該查扣之海洛因等物，均應有證據能力。
四、本判決所引用之其餘證據資料（詳後引證據），其中傳聞證
    據部分，縱無刑事訴訟法第159 條之1 至第159 條之4 或其
    他規定之傳聞證據例外情形，亦因被告、辯護人、檢察官或
    同意可作為證據使用，或未聲明異議，依刑事訴訟法第159
    條之5 第1 項、第2 項之規定，本院審酌該證據作成之情況
    ，認為適當，應得為證據。
貳、實體部分：
一、上訴人即被告陳勇邑就持有扣案之第一、二級毒品坦承不諱
    ，並稱；係伊兄陳其永所有，交伊保管等語。經查：
（一）證人陳其永證述：「我在95年1 月中旬把分裝好之海洛因
      、甲基安非他命及不詳藥丸交予我弟弟陳勇邑保管，只用
      透明夾鏈袋包裝好拿給他」等語（見偵卷第23頁），而警
      方於95年2 月27日持搜索票至被告上址鐵皮屋住處實施搜
      索，當場在該鐵皮屋內之保險箱內取出白粉4 包（淨重18
      .93 公克）、晶體7 包（驗前毛重64.75 公克、驗後毛重
      64.73 公克）、白色小圓錠6 瓶（每瓶100 顆，共600 顆
      ）及2,038,400 元之事實，除均為被告所供認外，並有搜
      索扣押筆錄、扣押物品目錄表、扣押物品收據、照片（見
      警卷第10至15、20至22頁）及上開物品扣案可資佐證。而
      上開白粉、晶體及白色小圓錠經鑑定後，確實分別含海洛
      因、甲基安非他命、迪芬諾西萊成分等情，亦有法務部調
      查局鑑定通知書1 份、高雄醫學大學附設中和紀念醫院檢
      驗報告2 份在卷可憑（見偵卷第36、37、53頁），被告此
      部分自白，與事實相符，應屬真實。
（二）被告與陳其永共同持有毒品之時點：
    1.被告先稱：「陳其永於95年2 月27日下午17時至18時在家
      交給我的」、「陳其永交給我的2 包東西是黑色袋子」云
      云（見警卷第4 頁、偵查卷第48頁），然經警員黃豊盛於
      原審陳述：「警方於95年2 月27日下午2 時許，即至被告
      住所等候被告出現，等到被告從外面回來牽機車時候，大
      約是下午5、6點，這段期間沒有看到別人出入，也沒見到
      被告哥哥陳其永」等語（見原審卷第172-173 頁）後，被
      告即於本院審理時改稱：「是在被查獲當日早上11時至12
      時交給我」，是被告所稱持有毒品之時點不論為95年2 月
      27日之上午或下午，均無相關佐證，且陳述前後矛盾，其
      此部份之自白，尚難採信。
    2.證人陳其永證述：「毒品是我所有…我剛出獄後買的，大
      約在95年1 月份買的」、「我在95年1 月中旬把分裝好之
      海洛因、甲基安非他命及不詳藥丸交予我弟弟陳勇邑保管
      ，只用透明夾鏈袋包裝好拿給他」等語（見偵卷第23頁）
      ，且本案扣案毒品確實以透明夾鏈袋包裝，亦有扣案之第
      一級毒品海洛因、第二級毒品甲基安非他命、迪芬諾西萊
      可證（見警卷第20-22 頁），堪信證人陳其永此部分之陳
      述，方為實在。是被告於95年1 月中旬開始，因證人陳其
      永之交付，而與證人陳其永共同持有本案第一、二級毒品
      ，應可認定。
    3.原審判決認証人陳其永以臨時工為業，且甫出獄未滿1 個
      月，不可能有財力購入本案毒品，故本案毒品非證人陳其
      永交付被告云云。然查證人陳其永本身縱無資力，但本案
      扣得現金2,038,400 元，顯見證人陳其永之家屬並非無相
      當資力之輩，故尚難以證人陳其永係以臨時工為業，且甫
      出獄未滿1 個月，遽認其必無財力來源可供其購入本案毒
      品（據證人陳其永稱：購買毒品共花約40萬元－見更一卷
      第58頁）。
    4.原審判決又認，證人陳其永對毒品有重度依賴，需隨時掌
      控毒品，又不知保險箱號碼，證人陳其永隨時需要毒品，
      不可能將毒品交付被告保管，否則毒癮發作又無法找得被
      告時，即會痛苦難當云云。惟就此證人陳其永證稱：「我
      交給他（即被告）這樣的話，我就不拿隨意取出毒品，以
      避免施用過量…（問：如你證述交給你弟弟保管，如果想
      要施用毒品，你弟弟陳勇邑如不在家的情形下該如何？）
      我會留幾天的份量」等語（見更一卷第52、63頁），其所
      述尚與一般施用毒品者尚有一絲克制毒品施用量之心相符
      ，應屬可信，是原判決此部分之認定，難屬有據。
    5.又證人陳其永就其交付毒品與被告之數量部分，陳述反覆
      ，且與扣案毒品數量不同【證人陳其永於原審審理時證稱
      ：有將吃剩下之海洛因殘渣袋交予被告保管，海洛因只有
      殘渣袋等語（見原審卷第183 頁）；關於交付甲基安非他
      命之包裝袋數量及重量部分，證人陳其永先於警詢時證稱
      ：購得之甲基安非他命係以小夾鏈袋包裝成10幾包等語（
      見偵卷第25頁第8 行）；嗣於偵查中證稱：甲基安非他命
      買5 大包，全部交給被告保管，1 大包重1 兩等語（見偵
      卷第46頁第19至20、25行）；後於原審審理時又改稱：甲
      基安非他命重量約1 兩等語（見原審卷第183 頁第17行）
      】，就此證人陳其永稱：「我不記得剩下幾包」等語（見
      原審卷第183 頁），其既為重度毒癮患者，而本案又未扣
      得電子秤（見上訴卷第60頁勘驗筆錄），顯見其施用量並
      不精準，故其無法明確陳述交付多少量之毒品給被告保管
      ，尚屬合理，且其證稱：「我在95年1 月中旬把分裝好之
      海洛因、甲基安非他命及不詳藥丸交予我弟弟陳勇邑保管
      ，只用透明夾鏈袋包裝好拿給他」、「我交給被告保管的
      是安非他命，還有一些瓶裝藥丸…」、「迪芬諾西萊是白
      色、圓的」等語（見偵卷第23頁、原審卷第178 、183 頁
      ），核與扣案之海洛因、甲基安非他命均以夾鏈袋包裝，
      迪芬諾西萊外型為白色圓形錠劑，並採瓶裝之外觀均相符
      （見警卷第21頁及本院卷第80頁照片），顯見證人陳其永
      確實交付本案毒品與被告，方能就本案毒品之包裝、外形
      為正確陳述，故原審判決以證人陳其永未能正確陳述本案
      扣得毒品之數量遽認其陳述不可採，容有率斷。
    6.另證人陳其永就被告是否居住於本案地點（即頂樓鐵皮屋
      ）亦曾改稱：「被告不住那，我會去那邊睡覺」云云（見
      偵查卷第47頁），本院審酌證人陳其永與被告為兄弟關係
      ，並同居一處共同生活，應無故意誣攀被告之理，而證人
      陳其永所為不利被告之陳述，將使被告受牢獄之災，其為
      陳述時，心情矛盾，自有上開供詞反覆、不一之情況，本
      院參酌扣案物、被告之相關陳述，取其可信者，而認定本
      案事實如上。
  綜上所述，本案被告與證人陳其永共同持有第一、二級毒品等
  犯行事證明確，應依法論科。
二、新舊法比較：
（一）毒品危害防制條例部分：
      按被告後，毒品危害防制條例第11條業經立法院三讀修正
      通過，並經總統於98年5 月20日公布，於98年5 月22日生
      效。修正前毒品危害防制條例第11條第1 、4 項，就持有
      第一級毒品規定：「持有第一級毒品者，處三年以下有期
      徒刑、拘役或新臺幣五萬元以下罰金。」、「持有毒品達
      一定數量者，加重其刑至二分之一，其標準由行政院定之
      」。行政院乃於93年1 月7 日訂定「轉讓、持有毒品加重
      其刑之數量標準」，其第2 條第1 項第1 款規定，轉讓、
      持有第一級毒品淨重五公克以上，加重其刑至二分之一。
      惟毒品危害防制條例於98年5 月20日修正後，第11條條文
      就持有第一級毒品量已達一定數量者，於第3 項則規定：
      「持有第一級毒品純質淨重十公克以上者，處一年以上七
      年以下有期徒刑，得併科新臺幣一百萬元以下罰金。」二
      者相互比較，則就持有第一級毒品純質淨重10公克以上之
      行為，新法之規定顯然較不利於被告，自應適用被告行為
      時之舊法規定，對其較為有利。
（二）刑法部分：
      被告行為後，刑法部分條文業於94年2 月2 日修正公布，
      並自95年7 月1 日起施行。按行為後法律有變更者，適用
      行為時之法律，但行為後之法律有利於行為人者，適用最
      有利於行為人之法律，現行刑法第2 條第1 項定有明文，
      該條文係規範行為後法律變更所生新舊法律比較適用之準
      據法，是刑法第2 條第1 項本身雖經修正，但無比較新舊
      法適用之問題，應一律適用裁判時之現行刑法第2 條第1
      項之規定，為「從舊從輕」之比較。又新舊刑法關於刑之
      規定，雖同採從輕主義，惟比較時仍應就罪刑有關之共犯
      、未遂犯、牽連犯、連續犯、結合犯，以及累犯加重、自
      首減輕暨其他法定加減原因（如身分加減）與加減比例等
      一切情形，綜其全部之結果，而為比較，再適用有利於行
      為人之法律處斷，而不得一部割裂分別適用不同之新舊法
      （最高法院24年上字第4634號判例意旨、95年第8 次刑事
      庭會議決議參照）。準此：
    1.刑法第33條第5 款關於罰金刑之規定亦修正公布，修正前
      刑法第33條第5 款規定：「罰金：一元（銀元）以上」，
      並依現行法規所定貨幣單位折算新臺幣條例規定，以銀元
      1 元折算新臺幣3 元，修正後刑法第33條第5 款則規定：
      「罰金：新臺幣一千元以上，以百元計算之」，惟修正後
      刑法第33條第5 款所定罰金刑最低數額，較之修正前提高
      ，自以修正前刑法第33條第5 款規定有利於被告。
    2.刑法第28條共犯修正施行前規定「二人以上共同實施犯罪
      之行為者，皆為正犯」，修正施行後規定「二人以上共同
      實行犯罪之行為者，皆為正犯」，修法後將完全未參與犯
      罪行為之實行之陰謀共同正犯及預備共同正犯刪除，限縮
      共同正犯之適用範圍，比較結果，自以修正後刑法第28條
      之規定較有利於被告。
  綜合上述條文修正前、後之比較，以被告行為時即95年7 月1
  日修正施行前之刑法對其較為有利，自應依現行刑法第2 條第
  1 項前段規定，適用上開修正前刑法之相關規定予以論處。
三、按海洛因、甲基安非他命、迪芬諾西萊（DIPHENXYLATE）分
    別為毒品危害防制條例第2 條第2 項第1 款、第2 款規定之
    第一級、第二級毒品，不得持有，核被告所為，係犯修正前
    毒品危害防制條例第11條第1 項之持有第一級毒品罪、同條
    第2項之持有第二級毒品罪，其同時持有第一、二級毒品係
    一行為觸犯數罪名，為想像競合犯，應從重論以持有第一級
    毒品罪。又被告持有第一級毒品淨重超過5 公克以上（被告
    持有之白粉4 包均含微量第一級第6 項海洛因成分，淨重18
    .93 公克，有法務部調查局95年5 月2 日調科壹字第220022
    909 號鑑定通知書可稽，見偵查卷第53頁），應依同條第4
    項、「轉讓、持有毒品加重其刑之數量標準」第2 條第1 項
    第1 款之規定，加重其刑。被告、陳其永就前揭持有第一、
    二級毒品犯行，有犯意聯絡及行為分擔，應論以共同正犯。
    被告單純持有第一、二級毒品，與經起訴之販賣第一級毒品
    、意圖販賣而持有第二級毒品行為間，僅有主觀犯意之不同
    ，實質上均同係持有第一、二級毒品之行為，而具有社會基
    本事實同一性，則被告持有第一、二級毒品之部分仍應認為
    係經起訴之犯罪事實，本院自應依法判決（最高法院89年度
    台上字第2235號判決意旨參照）。另檢察官認被告係犯販賣
    第一級毒品海洛因及意圖販賣而持有第二級毒品甲基安非他
    命、迪芬諾西萊罪，容有誤會（詳見下述、）。
四、原審不察，認被告構成連續販賣第一級毒品罪、販賣第二級
    毒品罪，自有未恰。被告上訴意旨，否認其有販賣第一、二
    級毒品行為，指摘原判決不當，非無理由，自應予撤銷改判
    。爰審酌被告明知毒品戕害身心，不得非法持有，竟為胞兄
    陳其永保管而持有上揭海洛因等毒品，然於本院審理中尚知
    坦承犯行，犯後態度並非惡劣，並考量其素行、生活狀況尚
    可，犯罪動機、目的、手段等一切情狀，量處被告有期徒刑
    1 年2 月。又被告犯罪時間係在96年4 月24日以前，所犯前
    開之罪，符合中華民國96年罪犯減刑條例第2 條第1 項第3
    款之規定，爰依法減輕其宣告刑之二分之一。至被告為警查
    獲當日經採集尿液送鑑定後，呈嗎啡陽性反應，業經觀察勒
    戒完畢等情，分別有高雄市立凱旋醫院濫用藥物尿液檢驗報
    告及尿液代號表、臺灣高等法院被告前案紀錄表可稽（見偵
    卷第51、52頁、原審卷第156 、157 頁），惟此乃因被告一
    時好奇而將持有之一小部分海洛因予以施用，業據被告陳述
    明確（見本院卷第77頁），足證被告並無意施用其餘受託保
    管之毒品，故被告受託保管而共同持有之扣案之第一級毒品
    海洛因，並非被告前開施用毒品案件效力所及。從而，扣案
    之海洛因4 包（驗餘淨重18.93 公克）、甲基安非他命7 包
    （驗後毛重64.73 公克）、迪芬諾西萊（DIPHENXYLATE）60
    0 顆，均係毒品，應依修正前毒品危害防制條例第18條第1
    項前段規定宣告沒收銷燬，而包裝上開第一級毒品海洛因、
    第二級毒品甲基安非他命所用之夾鏈袋，無論依何種方式與
    其內毒品分離以送鑑驗，其包裝袋均應有極微量之海洛因、
    甲基安非他命殘留而無法析離，另扣案之6 瓶計600 顆之迪
    芬諾西萊為粉狀加壓之錠劑，仍有部分粉末黏附於包裝瓶身
    而無法析離（見本院卷第80頁照片），故均應整體視為毒品
    ，併依修正前毒品危害防制條例第18條第1 項前段規定宣告
    沒收銷燬之。至鑑驗耗損之海洛因、甲基安非他命、迪芬諾
    西萊既已滅失，自無庸宣告沒收銷燬。又扣案之現金並非被
    告持有之毒品，空夾鏈袋、塑膠鏟子、葡萄糖、研磨機，均
    為證人陳其永所有、供其施用毒品所用之物（見偵查卷第47
    頁陳其永証述），且非被告持有之毒品，自不為沒收之宣告
    。
、關於被告涉嫌販賣第一級毒品海洛因、意圖販賣而持有第二
    級毒品，不另為無罪之諭知部分：
一、公訴意旨另略以：
    陳勇邑明知海洛因、甲基安非他命及狄芬諾西萊分別為毒品
    危害防制條例第2 條第2 項第1 、2 款之第一、二級毒品，
    不得販賣或意圖販賣而持有，竟基於販賣第一級毒品之概括
    犯意，於民國94年12月間，在其位於高雄縣鳳山市○○路12
    8 巷19號5 樓之住處，以每小包新臺幣（下同）1,000 元之
    代價，將第一級毒品海洛因1 小包賣給蘇傳裕2 至3 次；另
    自不詳時、地取得第二級毒品甲基安非他命7 小包及狄芬諾
    西萊6 小瓶（共600 顆）後，即意圖販賣而持有之。嗣於95
    年2 月27日晚間8 時5 分許，經警持臺灣高雄地方法院核發
    之搜索票搜索其上開住處因而查獲，並扣得海洛因4 小包、
    甲基安非他命7 小包、迪芬諾西萊6 小瓶、塑膠鏟2 支、葡
    萄糖2 包、研磨機1 臺、夾鏈袋1 大包、現金2,037,400 元
    （應係2,038,400 元之誤），因認被告涉犯毒品危害防制條
    例第4 條第1 項之販賣第一級毒品罪嫌、同條例第5 條第2
    項意圖販賣而持有第二級毒品罪嫌云云。
二、按檢察官就被告犯罪事實，應負舉證責任，並指出證明之方
    法；犯罪事實應依證據認定之，無證據不得認定犯罪事實；
    不能證明被告犯罪者，應諭知無罪之判決，刑事訴訟法第16
    1 條第1 項、第154 條第2 項、第301 條第1 項分別定有明
    文。次按刑事訴訟法上所謂認定犯罪事實之積極證據，係指
    適合於被告犯罪事實之認定之積極證據而言，雖不以直接證
    據為限，間接證據亦包括在內，然而無論直接或間接證據，
    其為訴訟上之證明，須於通常一般之人均不致有所懷疑，而
    得確信其為真實之程度者，始得據為有罪之認定，倘其證明
    尚未達到此一程度，而有合理之懷疑存在，無從使事實審法
    院得有罪之確信時，即應由法院諭知被告無罪之判決（最高
    法院76年台上字第4986號判例意旨可資參照）。復按毒品危
    害防制條例之販賣毒品罪、意圖販賣而持有毒品罪及持有毒
    品罪，皆以持有毒品為其基本事實；其區別標準，在於取得
    或持有毒品之始，有無販賣營利之意圖為斷；販賣毒品罪，
    不以販入毒品後，復行賣出為必要，凡行為人基於營利之目
    的，而將毒品販入或賣出，有一於此，其犯罪即已完成；意
    圖販賣而持有毒品罪，乃行為人以意圖販賣營利以外之原因
    而持有毒品，其後始起意營利販賣；若行為人於持有毒品之
    始終，均無販賣營利之意圖，則僅屬單純持有毒品犯行；故
    於行為人持有毒品並未賣出即遭查獲之情形，其持有之毒品
    ，是否基於販賣營利之意思而販入，攸關應否成立販賣毒品
    、意圖販賣而持有毒品、甚或單純持有毒品罪責之判斷，事
    實審法院對於此項主觀意圖之有無，自應以積極之證據證明
    ，始為適法（最高法院99年度台上字第770 號判決意旨參照
    ）。再按證據之證明力，由法院本於確信自由判斷，但不得
    違背經驗法則及論理法則，刑事訴訟法第155 條第1 項定有
    明文。而按觸犯毒品危害防制條例之人，如供出毒品之來源
    ，因而查獲其他正犯或共犯者，依毒品危害防制條例第17條
    規定，減輕或免除其刑，是為防範施用毒品者作利己損人之
    不實供述，事實審法院必須調查其他證據，以擔保供述之真
    實性，必至可確信供述為真實而無合理之懷疑時，始得據為
    他人不利認定之依據，此為無罪推定原則之必然推演，業據
    最高法院邇來一再明確揭示於判決之中（最高法院99年度台
    上字第1576、2361號判決參照）；又按施用毒品者所稱其向
    某人買受毒品之指證，不得作為有罪判決之唯一證據，仍須
    調查其他必要之證據，資以補強其指證之真實性，始為適法
    。又關於毒品施用者其所稱向某人購買毒品之供述，必須補
    強證據佐證，係指毒品購買者之供述縱使並無瑕疵，仍須補
    強證據佐證而言，以擔保其供述之真實性。該所謂補強證據
    ，必須與該施用毒品者關於相關毒品交易之供述，具有相當
    程度之關連性，因該補強證據之佐證，足使一般人對於施用
    毒品之供述無合理之懷疑存在，而得確信其為真實，始足當
    之。若毒品購買者之供述證據，本身已有重大瑕疵，依嚴格
    證明之法則，已無法憑為確有販賣毒品行為之認定時，因毒
    品施用者其所稱向某人購買毒品之供述前提事實已有合理之
    懷疑存在，論理上自無再論補強證據之必要（最高法院96年
    度台上字第351 號判決參照）。
三、公訴人認被告涉犯販賣第一級毒品海洛因，無非係以扣案之
    第一級毒品海洛因4 包，經鑑驗後含海洛因成分，且有證人
    蘇傳裕指述，顯見被告有販賣第一級毒品海洛因犯行；再被
    告持有大量第二級毒品甲基安非他命及迪芬諾西萊，且有大
    量夾鏈袋可供分裝，顯犯意圖販賣而持有第二級毒品罪等為
    其主要論據。被告陳勇邑則矢口否認有販賣海洛因，及意圖
    販賣而持有甲基安非他命及迪芬諾西萊犯行，辯稱：伊不認
    識蘇傳裕，並未販賣海洛因予蘇傳裕，且94年12月底，伊曾
    前往北部遊覽，自不可能於上開時間，在上開鐵皮屋內，販
    賣海洛因予蘇傳裕云云。
四、經查：
（一）證人蘇傳裕固曾於警詢及偵查中指述其曾向被告購買第一
      級毒品海洛因云云，然細觀其前後證詞多有不符及未盡明
      確之處，且有違背經驗、論理法則，復無補強證據可資佐
      證，茲詳述如下：
    1.證人蘇傳裕於警詢時稱：「我於94年12月中旬，曾向被告
      購入2 、3 次第一級毒品海洛因」（見警卷第23頁），後
      於偵查中稱：「在94年年底向他買的…我跟他買差不多1
      次至2 次到3 次」（見本院卷第54、55頁勘驗筆錄），就
      購入毒品之次數為1 次、2 次或3 次，及各次交易之正確
      時間均無法為明確陳述。
    2.證人蘇傳裕就購入毒品之聯絡方式於偵查中係稱：「我打
      電話給他，他叫我過去那裏找他」（見本院卷第56頁勘驗
      筆錄），然其就與被告聯絡之電話號碼於警、偵訊及原審
      審理中均未陳述，復無雙方通聯記錄可資佐證，其於偵訊
      之證詞是否真實，容有可疑。
    3.本案固有扣得第一級毒品海洛因4 包，然於偵查中經證人
      蘇傳裕辨識之結果，與其購入之毒品並非等量同一，有證
      人蘇傳裕證述：「（提示扣案照片）陳勇邑賣給我的毒品
      沒有那麼大包，也沒有那麼多，就是袋子沒那麼大包」等
      語（見本院卷第55頁勘驗筆錄），則扣案之海洛因4 包之
      容量及外包裝袋大小既均與證人蘇傳裕購入者有所不同，
      即難認本案扣得之海洛因即為證人蘇傳裕購入之海洛因，
      而可作為證人蘇傳裕證詞之補強證據。
    4.又證人蘇傳裕雖為具毒癮之人，但其於自己施用毒品之案
      件中，並未陳述其於被告販售予其第一級毒品海洛因之94
      年12月間，有施用第一級毒品海洛因犯行，其所犯連續施
      用第一級毒品海洛因罪，係於「94年5 月22日、同年11月
      11日、95年1 月25日」施用，有臺灣高雄地方法院95年度
      訴字第289 號判決可證（見原審卷第111 頁反面），益証
      證人蘇傳裕於警、偵訊所述內容之真實性堪慮。
    5.證人蘇傳裕指認被告之正確性容有疑義：
      (1)刑事訴訟實務上對人之指認，乃由被害人或目擊證人指
        出實行犯罪行為之人，性質上屬供述證據。指認之正確
        性常受指認人本身觀察力、記憶力及真誠程度等因素所
        影響，考諸刑事訴訟法第159 條之1 至第159 條之3 規
        定被告以外之人所為審判外之陳述，須有可信之情況，
        始得作為證據之趣旨，是如何由指認人為適當正確之指
        認，應視個案之具體情況定之。案發後之初次指認，無
        論係於司法警察（官）調查或檢察官偵查中所為，對案
        件偵查之方向甚或審判心證之形成，常有重大之影響，
        自當力求慎重無訛，故除被告或犯罪嫌疑人係社會（地
        區）知名人士、與指認人熟識之人、現行犯、準現行犯
        或具顯著特徵、曾與指認人長期且近距接觸或其他無誤
        認之虞者，得單獨供指認外，皆應依訴訟制度健全國家
        之例，以「真人列隊指認」方式為之，不宜由單獨一人
        ，或僅提供單一照片或陳舊相片，以供指認，更不得予
        以任何暗示、誘導，否則其踐行之指認程序即非適法，
        難認已具備傳聞法則例外之可信性要件（最高法院98年
        度台上字第452 號判決意旨參照）。本案以證人蘇傳裕
        於警詢陳述，資為被告販賣海洛因論據，該陳述係依警
        方提供之被告照片，指認被告為販賣海洛因之人（見警
        卷第24頁），然警方詢問證人蘇傳裕「提示陳勇邑相片
        供你指認相片中之男子是否販賣毒品給你？」之問題，
        係以「問話中含有答話」之誘導詢問方式發問，且證人
        蘇傳裕於警詢之指認不僅為單一指認，且被告照片上並
        有被告姓名「陳勇邑」3 字標示其上，有證人蘇傳裕指
        認被告照片可稽（見警卷第25頁），不無暗示、誤導之
        嫌。另證人蘇傳裕第一審審理時結證稱：「（問：在今
        天開庭之前是否有見過被告？）沒有」、「（問：既然
        你說沒有看過被告，為何指認相片中的人就是你向他購
        買毒品海洛因的人？）我當時就有跟警察說，我也不敢
        確認，警察叫我指認這個人就是了」等語（見原審卷第
        166 頁）。再證人蘇傳裕於偵查中證稱：「我跟他買差
        不多1 次至2 次到3 次」（見本院卷第54、55頁勘驗筆
        錄），則證人蘇傳裕既有只跟被告交易一次之可能，則
        本件自不合乎上開例外得單獨指認之情形？
      (2)再者，販賣第一級毒品為重罪，販售者為免遭查獲，多
        對外以綽號與買受者連絡，證人蘇傳裕指認被告時，直
        接陳述其真名，完全不知被告綽號，亦無法陳述與被告
        連絡之電話號碼等節，其陳述與一般毒品交易常態，顯
        不相符。本案警方竟僅提示標有被告姓名「陳勇邑」3
        字之照片與證人蘇傳裕指認，顯然不當，其指認之正確
        性既有可疑，即難遽採為不利被告之證據。
      (3)此外，居住於高雄市○○區○○路128 巷19號5 樓及頂
        樓者除被告外，尚有被告胞兄陳其永，且被告兄弟2 人
        均騎用同一機車等情，業據被告及陳其永陳述明確（見
        95聲羈206 卷第6 頁、警卷第8 頁被告陳述、更一卷第
        60頁、原審卷第177 頁陳其永陳述），其中陳其永並因
        多次施用毒品而入監，有陳其永臺灣高等法院在監在押
        全國紀錄表可稽（見原審卷第36-37 頁），則本案涉嫌
        者並非只有被告一人，實不宜採單一指認之方式，而證
        人蘇傳裕前往本案地點所見者是否確為被告既有可疑，
        即難以證人蘇傳裕曾前往被告住所之陳述遽認其有向被
        告購入毒品。
    6.證人黃豊盛之証述不足為本案補強證據之理由：
      證人黃豊盛證稱：「證人蘇傳裕帶我們到被告住家下面的
      ，並指證機車，然後我們從機車資料，得知機車的使用人
      姓名，之後我們調出被告的相片供蘇傳裕指證…（問：你
      剛剛說證人蘇傳裕有詳細指出攝影機位置、保險箱位置，
      有無記載在該次的警詢筆錄裡置，有無記載在該的警詢筆
      錄裡？）忘記了」等語（見原審卷第171 頁），而證人蘇
      傳裕之警詢筆錄並未記載被告家中攝影機位置、保險箱位
      置一節，有證人蘇傳裕警詢筆錄可稽（見警卷第23-24 頁
      ），故證人蘇傳裕是否確有陳述被告家中擺設一節，僅有
      證人黃豊盛之陳述可稽。再證人蘇傳裕之警、偵訊筆錄均
      未敘及見過被告騎用機車（見警卷第23-24 頁、本院卷第
      54-56 頁勘驗筆錄），則證人蘇傳裕竟可向警方表示被告
      騎用M5Y-816 號機車，而使證人黃豊盛等人查獲本案，亦
      啟人疑竇。參以邇來政府為杜絕毒品氾濫，毒害人民甚深
      ，再三宣導教民眾遠離毒品、媒體之報導既深且廣，對於
      毒品之禁絕，應為民眾所熟悉。又政府對於查緝施用、轉
      讓及販賣毒品無不嚴格執行，且販賣毒品罪更係重罪，被
      告焉有不知之理，其逕將購毒者帶進自宅交付毒品，該自
      宅並有監視器錄影，此舉無異使被告遭購毒者檢舉時，更
      不易脫罪，被告為一智慮正常之人，竟為此種高風險且異
      於一般毒品交易模式之行為，顯有背經驗、論理法則，而
      證人黃豊盛就本案搜索程序非屬合法又為不真實陳述（見
      本判決理由欄壹、證據能力三、(四)部分），則其所稱證人
      蘇傳裕詳述被告家中攝影機位置、保險箱位置，顯然曾進
      入被告住所云云，是否真實可信，即有疑義。再證人蘇傳
      裕於原審證稱：「我不認識被告，根本不知道被告住處…
      我當時只是跟你（即證人黃豊盛）講我只是在被告住處的
      樓下交易毒品」等語（見原審卷第174 頁），其所稱之毒
      品交易過程，顯較合於販毒者不願他人知曉住處之常情，
      應認其於審理中所為証述，較警、偵證述更具可信性。且
      證人陳其永亦証述：「警察在5 樓沒有查扣任何東西，警
      察也不知道有6 樓，是我父親向警方說6樓 有東西，警方
      才去6 樓搜索」等語（見更一卷第60 頁 ），亦可證證人
      蘇傳裕應未陳述被告住所之擺設及毒品存放位置。從而，
      證人黃豊盛所稱有關本案查獲經過之証述，既有瑕疵，自
      不足為證人蘇傳裕警、偵訊證詞之補強證據。
    綜上，證人蘇傳裕所述前後既有不一之處，其所為之指認程
    序亦有上述瑕疵，復無其他補強證據可資佐證其證言之真實
    性，則被告被訴販賣第一級毒品海洛因之犯行，即屬無法證
    明，僅能依其自白及前述毒品等扣押物認定其確實持有第一
    級毒品海洛因。
（二）再本案毒品係證人陳其永交付被告持有，業據證人陳其永
      証述明確（詳見前述實體部分一(二)），而證人陳其永復証
      述：「買入大量毒品是買多一點比較便宜，可以施用幾個
      月」等語（見本院更一卷第59頁），是被告為其兄陳其永
      保管毒品，尚難認其有販賣之意圖。
（三）又扣案之夾鏈袋雖高達650 個，但毒品以夾鏈袋分裝，雖
      有可能係供販賣之用，但亦有可能係供轉讓或便利攜帶而
      為之，故尚無從以本案夾鏈袋甚多，遽認被告即有販賣第
      二級毒品之意圖。且證人陳其永就此亦證稱：「夾鏈袋是
      我自己購買的，為了帶出去施用方便，才不會攜帶太多，
      施用過多」等語（見本院更一卷第61頁），所證亦非顯然
      背於常情，是亦難以本案扣得夾鏈袋有650 個，即認被告
      有販賣第二級毒品甲基安非他命、迪芬諾西萊之意圖。
（四）退步言之，縱認證人陳其永確有以夾鏈袋分裝出售第二級
      毒品甲基安非他命、迪芬諾西萊之意圖，但並無證據證明
      其已將此販賣毒品之意圖告知被告，本案復無其他積極證
      據足證被告有與證人陳其永共同使用夾鏈袋分裝毒品，而
      共同意圖販賣第二級毒品之事證，實不足推論被告與證人
      陳其永間就販賣第二級毒品甲基安非他命、迪芬諾西萊之
      意圖，有犯意聯絡及行為分擔。
  綜上所述，被告持有上揭第一級毒品，並無販賣與證人蘇傳裕
  之積極證據，其持有上揭第二級毒品，究否為意圖營利而持有
  ，公訴人所舉之證據尚不足以使本院為被告有罪確信，自不能
  遽認被告確有被訴之販賣第一級毒品及意圖販賣而持有第二級
  毒品犯行。此外，本院復查無其他積極證據證明被告有販賣第
  一級毒品，及係基於販賣營利之意圖而持有扣案之第二級毒品
  ，該部分之犯行係屬不能證明，揆諸上揭法律規定與說明，本
  應為被告諭知無罪；惟按實質上或裁判上一罪之案件，檢察官
  就犯罪事實一部起訴者，依刑事訴訟法第267 條規定，其效力
  及於全部，受訴法院基於審判不可分原則，對於未經起訴之其
  餘事實，應合一審判，此為犯罪事實之一部擴張；同理，檢察
  官所起訴之全部事實，經法院審理結果認為一部不能證明犯罪
  或行為不罰時，僅於判決理由內說明不另為無罪之諭知，毋庸
  於主文內為無罪之宣示，此為犯罪事實之一部縮減。至於刑事
  訴訟法第300 條所規定，有罪之判決，得就起訴之犯罪事實，
  變更檢察官所引應適用之法條者，係指法院在事實同一之範圍
  內，不變更起訴之犯罪事實；亦即在不擴張及減縮原訴之原則
  下，於不妨害基本社會事實同一之範圍內，始得自由認定事實
  ，適用法律。三者不能混為一談。易言之，檢察官依裁判上一
  罪起訴之甲、乙犯罪事實，經法院審理結果，倘認為甲事實不
  能證明其犯罪，但係犯有裁判上一罪關係之乙、丙事實時，關
  於甲事實部分，為犯罪事實之減縮，僅於理由說明，不另為無
  罪之諭知；關於丙事實部分，則為犯罪事實之擴張，依審判不
  可分原則，應一併審判，不發生變更起訴法條問題（最高法院
  80年台上字第2703號、92年度台上字第1841號、96年度台上字
  第7106號、97年度台上字第6351號判決意旨參照）。是本件公
  訴人既認被告販賣第一級毒品及意圖販賣而持有第二級毒品，
  則此部分犯行與本院前開認定被告持有第一級毒品海洛因、第
  二級毒品甲基安非他命、迪芬諾西萊罪間，均具高低度吸收之
  實質上一罪關係，爰就此部分不另為無罪之諭知，併此敘明。
據上論斷，應依刑事訴訟法第369 條第1 項前段、第364 條、第
299 條第1 項前段，修正前毒品危害防制條例第11條第1 項、第
2 項、第4 項、同條例第18條第1 項前段，刑法第11條、第2 條
第1 項、第55條，修正前刑法第28條，中華民國96年罪犯減刑條
例第2 條第1 項第3 款、第7 條，判決如主文。
本案經檢察官高碧霞到庭執行職務。
中    華    民    國  100     年    10    月    19    日
                    刑事第六庭  審判長法  官  翁慶珍
                                      法  官  孫啟強
                                      法  官  石家禎
以上正本證明與原本無異。
如不服本判決應於收受本判決後10日內向本院提出上訴書狀，其
未敘述上訴理由者，並得於提起上訴後10日內向本院補提理由書
狀（均須按他造當事人之人數附繕本）「切勿逕送上級法院」。
中    華    民    國   100    年    10    月    19    日
                                      書記官  黃月瞳
附錄本件判決論罪科刑法條：
修正前毒品危害防制條例第11條
持有第一級毒品者，處三年以下有期徒刑、拘役或新臺幣五萬元
以下罰金。
持有第二級毒品者，處二年以下有期徒刑、拘役或新臺幣三萬元
以下罰金。
持有專供製造或施用第一、二級毒品之器具者，處一年以下有期
徒刑、拘役或新臺幣一萬元以下罰金。
持有毒品達一定數量者，加重其刑至二分之一，其標準由行政院
定之。